# 求助陈老师，工业企业购买商品房给员工免费住是投资性房地产吗？

提问人：是 噜la666 时间：2022-08-19 18:10:43
陈老师好：
请教您一个问题，我公司是工业企业，购买了一栋商品房给企业员工免费住宿，商品房性质是民用用途，这符合投资性房地产“出租”的条件吗？麻烦您了。

回答人：chenyiwei
由于仅限于供员工免费住宿，不是以获取租金为目的，因此该房屋应确认为固定资产，其折旧和物业管理、日常维护支出计入职工福利费。